---
title: "Ejemplo clean data"
author: "Gabriel N. Camargo-Toledo"
date: "`r Sys.Date()`"
output: rmarkdown::html_vignette
vignette: >
  %\VignetteIndexEntry{ejemploCleanData}
  %\VignetteEngine{knitr::rmarkdown}
  %\VignetteEncoding{UTF-8}
---

```{r, include = FALSE}
knitr::opts_chunk$set(
  collapse = TRUE,
  comment = "#>"
)
```

# Introducción
Esta viñeta presenta un ejemplo de las principales funciones del paquete sensataDataProg. La intención de este paquete es simplificar la limpieza y manipulación de datos recolectados con la plataforma Sensata para dejarlos listos para el análisis.

# Instalación y carga del paquete

El paquete se debe instalar de github. Este también instala todas las dependencias (tidyverse y labelled)

```{r setup}
devtools::install_github("GaborioSensata/sensataDataProg")
library(sensataDataProg)
```

# Datos

El paquete incluye una base de datos raw de ejemplo, sensataExample . Los datos deben ser descargados de mongo. Así se cargan los datos de ejemplo:

```{r load-data}
rawData <- sensataDataProg::sensataExample
head(rawData)
```
